# José Gregorio Lezama González

## **Technical Lead & Web Developer**



https://joseglego.io/

# **Vargas, Venezuela**Remote & Willing to Relocate

#### **RESUMEN**

Soy un desarrollador apasionado que ama el café.

Como desarrollador, tengo experiencia en **back-end** y **front-end**. Me interesa estar aprendiendo nuevas tecnologías, siempre siguiendo las buenas prácticas de cada lenguaje o framework. Me encanta trabajar front-end, enfocado en detalles, una buena interfaz y experiencia de usuario. Además, disfruto trabajar back-end o full-stack.

Mis últimos trabajos han sido en: **Front-End, UX, Back-End, Web Mobile, Automatización y Admin.** 

#### **EXPERIENCIA LABORAL**

### **Technical Lead & Developer**

**Cleteci** | Feb 2017 - Presente

Dirigiendo un grupo de 7 a 9 desarrolladores, revisando código y apoyándolos.. Apoyando al equipo de QA en la solución de errores en producción y próximas versiones. Investigando nuevas tecnologías para mejorar la calidad del producto, del código y del ambiente de trabajo. Definiendo estándares más altos respecto a código y producto. Desarrollando y dirigiendo mejoras de código.

### **Scrum Master & Developer**

**Cleteci** | Ene 2016 - Ene 2017

Dirigiendo un grupo de 3 a 5 desarrolladores, apoyándolos. Apoyando al equipo de QA en la solución de errores. Escribiendo mejoras de código e incluyendo tecnologías.

## Web Developer

**Cleteci** | Sep 2014 - Dic 2015

Desarrollando nuevas funcionalidades para aplicaciones web clásicas y para aplicaciones clientes de RESTful API.

# Web Developer & Architect

**Datos MEG** | Sep 2015 - Presente

Desarrollando una aplicación web, una aplicación web mobile y un servidor RESTful API. Trabajando como desarrollador / admin de varios servidores / arquitecto/ desarrollador de UX. Sería como un Desarrollador Ninja.

#### FORMACIÓN ACADÉMICA

# Ingeniero de la Computación

Universidad Simón Bolívar | Sep 2007 - Nov 2015

**Pasantías:** Desarrollo del Portal de Asesores de <u>AtrioSeguros</u> - **Mención Honorífica** 

**Electivas de Área: 1.** Computación Gráfica, **2.** Base de Datos y **3.** Taller de Desarrollo de Software: Sistema de Atención de Emergencias, <u>iTriage</u> - <u>Versión Actual</u>.

**Electivas:** 1. Programación Móvil, 2. Sistemas de Información 2, 3. & 4. A.I. aplicada a Robótica y a Videojuegos, 5. Computación Gráfica aplicada a Videojuegos y 6. Realidad Aumentada.

#### **PROYECTOS**

#### **Travel Contact**

Un *startup* para la administración de viajes y de agencias de viaje. Rails, AngularJS y Ionic

#### Latch

Un *startup* de cerraduras inteligentes. AngularJS

#### **Phoebe**

Aplicación para un foto estudio. Django y ¡Query

#### **Atrio Seguros**

**Aplicación para agentes de seguros.** AngularJS, jQuery, Oracle y Java EE

#### **Datos MEG**

Una servidor RESTful con un cliente web y cliente web mobile. Django + DRF, Ionic y AngularJS

#### **PROYECTOS PERSONALES**

### **Seller App**

Aplicación de menú y ventas. AngularJS

### **Attendance App**

Calculadora. AngularJS y angular-charts

### **TECNOLOGÍAS Y HERRAMIENTAS**

| Preferencias en negritas

#### **Base**

**OS X - Linux**, Windows, **Python**, **Javascript**, **Ruby**, Java, C/C++, Bash, Haskell, Prolog.

#### Web

AngularJS, Gulp, Bower, HTML, CSS, JS, Lodash, jQuery, Bootstrap, Grunt, Django, Ruby on Rails, Node, Express.

### Herramientas

Ionic/Phonegap, Emacs, PostgreSQL, SQLite3, git, Photoshop, Illustrator, Agile/Scrum, Heroku, AWS, Linode, DigitalOcean.

### **OTRAS ACTIVIDADES**

Clases diarias de Ingles, 3hs. | Aug 2016 - Presente

Urban Data Fest (<u>Venezuela</u>): 3er lugar, <u>Monitorea.la</u>: desarrollador front-end, AngularJS | Mar 2015

CodeSchool: Cursos de JavaScript (10), Ruby (2), HTML/CSS (4) y otros (3) | 2014 - Presente

#### **IDIOMAS**

Español - Nativo.

**Inglés** - Intermedio superior.